【裁判字號】    98,交聲,1966
【裁判日期】    981012
【裁判案由】    違反道路交通管理處罰條例聲明異議
【裁判全文】
臺灣桃園地方法院交通事件裁定        98年度交聲字第1966號
原處分機關  交通部公路總局新竹區監理所桃園監理站
異  議  人
即受處分人  甲○○
上列異議人即受處分人因違反道路交通管理處罰條例案件，對於
交通部公路總局新竹區監理所桃園監理站民國98年7 月29日所為
之處分（原處分案號：桃監裁罰字第裁52-DB0000000號）聲明異
議，本院裁定如下：
    主  文
異議駁回。
    理  由
一、原處分意旨略以：異議人即受處分人甲○○（下稱異議人）
    騎乘車牌號碼F5Q-206 號重型機車，於民國98年7 月11日2
    時24分許，在桃園縣大溪鎮○○路238 號前，因違反拒絕接
    受酒精濃度之檢定，為桃園縣政府警察局大溪分局南雅派出
    所警員掣單舉發。原處分機關認異議人違反道路交通管理處
    罰條例第35條第4 項之規定，於98年7 月29日裁處罰鍰新臺
    幣（以下同）60,000元，吊銷駕駛執照，3年內禁考。
二、聲明異議意旨略以：伊當日知道警察有在宣導，但伊一時心
    急急著打電話連絡家人，且因耳朵開刀造成聽力受損，當時
    身邊有3 、4 個警察在跟伊聊天，伊未聽見警察最後一次宣
    導。伊自攔截點即同意、配合警察去警局酒測，到派出所後
    ，另一名警察告知伊不用酒測了，罰單已經開好，伊當下表
    示要接受酒測，但遭拒絕，爰依法聲明異議，請求撤銷原處
    分云云。
三、按汽車駕駛人，駕駛汽車拒絕接受酒精濃度測試之檢定者，
    處60,000元罰鍰，並當場移置保管該汽車及吊銷該駕駛執照
    ；又汽車駕駛人，曾依第35條第4 項前段之規定吊銷駕駛執
    照者，3 年內不得考領駕駛執照，道路交通管理處罰條例第
    35條第4 項前段、第67條第2 項分別定有明文。
四、經查，本件異議人飲用酒類後，於上開時、地騎乘F5Q-206
    號重型機車，為桃園縣政府警察局大溪分局南雅派出所警員
    攔停，並要求異議人實施酒精濃度測試，遭異議人拒絕，經
    警掣單舉發之事實，有舉發違反道路交通管理事件通知單1
    紙在卷可憑，異議人固不否認於前開時、地酒後騎乘機車為
    警攔停之事實，惟仍以前開情詞置辯。然本件舉發經過，業
    據證人即舉發警員李建榮於本院訊問時結證稱：伊等當時係
    在桃園縣大溪鎮○○路、中華路口執行取締交通違規勤務，
    而巡邏車駛經大溪鎮○○路446 之1 號前的卡拉OK店時，看
    到異議人與另一名男子在店外聊天，伊等將巡邏車停在卡拉
    OK店附近執行勤務，後來異議人與該男子各騎乘1 輛機車，
    未開大燈，騎經伊等執行勤務地點，伊等即從後面尾隨，並
    在大溪鎮○○路238 號前將其等攔停，並詢問其等是否有飲
    酒，異議人及該名男子均坦承飲酒，該名男子並在攔停現場
    進行酒測，但異議人不肯配合。本件自攔停後即以攝影機進
    行蒐證，有告知異議人三項權利，及拒絕酒測要罰60,000元
    、扣車及吊扣駕駛執照3 年，當時異議人都不理，並坐在機
    車上開始準備打電話，伊共要求異議人酒測3 次，異議人都
    不配合，並走來走去打電話，因在攔停現場約30分鐘，異議
    人均拒不配合酒測，伊在現場已經在填寫舉發通知單，但異
    議人未帶證件，所以將異議人帶往派出所，伊在填寫舉發通
    知單時，異議人也有過來看伊在做什麼，當時還有一位女同
    事再次要求異議人配合酒測，異議人仍不配合，直至伊掣單
    完成後，異議人才說要酒測等語明確（見本院98年10月6 日
    訊問筆錄），本院復當庭當庭勘驗蒐證光碟結果：「警員攔
    停後，有告知異議人其權利，並表示拒絕酒測後罰鍰6 萬元
    ，並吊銷駕照3 年內禁考及扣車。異議人現場坐在機車上，
    不時講電話，並向警員表示「不要這樣啦」，其後警員並拿
    出酒測儀器放在異議人所在機車座椅上，向異議人表示請其
    進行酒測，異議人仍在講電話，未予配合。之後在場之一名
    女警向異議人表示拒絕酒測後，有其法律效果，日後不要再
    爭執，異議人仍不予理會。其間警員多次向異議人表示酒精
    濃度測試與是否攜帶證件並無相關，請其現場配合酒測，異
    議人仍未置理。警員向異議人告知之內容，異議人除在講電
    話外，仍能回答警員所詢問之問題。本蒐證光碟全程約32分
    鐘」等情，核與證人李建榮前開證詞相符，足見異議人迭經
    舉發警員告知、勸導接受酒測，並說明拒絕檢測之處罰，仍
    拒絕接受酒測等事實，堪以認定。異議人稱其自始即同意酒
    測，未聽到警員勸導云云，顯與事實不符，其前開辯詞，無
    非事後卸責之詞，不足採信。
五、綜上所述，異議人確有於上揭時、地騎乘重型機車經員警攔
    停稽查後，仍拒絕接受酒精濃度測試檢定之違規行為，從而
    ，原處分機關依據道路交通管理處罰條例第35條第4 項前段
    、第67條第2 項之規定，裁處異議人罰鍰60,000元，吊銷駕
    駛執照，3 年內不得考領駕駛執照，核無違誤，異議人仍執
    陳詞否認拒絕酒測，為無理由，應予駁回。
據上論斷，應依道路交通管理處罰條例第87條第2 項、道路交通
案件處理辦法第19條，裁定如主文。
中    華    民    國    98    年    10    月    12    日
                          交通法庭  法  官  許雅婷
以上正本證明與原本無異。
如不服本裁定，應於裁定送達後5 日內向本院提出抗告狀。
                                    書記官  吳玉蘭
中    華    民    國    98    年    10    月    13    日


司法院資訊處製作；財團法人民間司法改革基金會備份。
